# 新药批量生产上市销售后再做后期研究的处理

提问人：biancheng220 时间：2012-07-23 10:55:41
某医药企业研发的新药已经拿到许可证书，批量生产上市进行销售。根据规定，新药上市后还有个监测期（第四期临床研究）。现在为了做后期更多的临床研究，申请立了一个研发项目，收集监控新药上市后的安全数据。这个过程持续好几年并免费赠送大量药品，请问是否可以进研发支出?是否要视同销售？

回答人：chenyiwei
回复 biancheng220 的帖子
如果根据相关规定，在第四期临床研究中必须无偿赠送药品，即此处的药品无偿赠送与该研发项目存在直接对应关系，并且没有超出为了收集数据而赠送的合理限度，则可以将无偿赠送药品的成本计入该项目的研发支出。除此之外，会计上不应将无偿赠送药品的成本计入研发支出。

提问人：biancheng220 时间：2012-07-24 14:21:21
回复 chenyiwei 的帖子
谢谢 按照《药品注册管理办法》规定，企业做完前三期临床研究就可以申请生产证书，因此该企业将开始临床研究至取得新药生产批件的研发支出转入了无形资产。（我查了一些医药公司的招股说明书，和他们大多数一致）。 该新药上市销售后，按国家规定要进行第四期临床研究，其目的是考察在广泛使用条件下的药物的疗效和不良反应，评价在普通或者特殊人群中使用的利益与风险关系以及改进给药剂量等。 那么第四期临床研究相关支出可以进研发支出，但是在期末必须转入管理费用对吧？

回答人：chenyiwei
我理解是。这是在无形资产已经达到预定可使用状态之后发生的，且不改变无形资产的状态。